【裁判字號】    99,小上,6
【裁判日期】    990805
【裁判案由】    損害賠償
【裁判全文】
臺灣花蓮地方法院民事裁定               99年度小上字第6號
上  訴  人  甲○○
被上訴人    乙○○
上列當事人間請求給付旅遊團費事件，上訴人對於民國96年11月
9日本院花蓮簡易庭96年度花小字第351號第一審小額訴訟判決提
起上訴，本院裁定如下：
    主  文
上訴駁回。
第二審訴訟費用新臺幣壹仟伍佰元由上訴人負擔。
    理  由
一、按對於小額程序之第一審裁判，得上訴於管轄之地方法院；
    對於前項第一審裁判之上訴或抗告，非以其違背法令為理由
    ，不得為之；上訴狀內應記載上訴理由，表明下列各款事項
    ：一原判決所違背之法令及其具體內容，二依訴訟資料可認
    為原判決有違背法令之具體事實；又民事訴訟法第468條及
    第469條第1款至第5款之規定，於小額事件之上訴程序準用
    之，民事訴訟法第436條之24、第436條之25及第436條之32
    第2項分別定有明文。次按當事人依民事訴訟法第468條規定
    以第二審判決有不適用法規或適用法規不當者為上訴理由時
    ，其上訴狀或理由書應有具體之指摘，並揭示該法規之條項
    或其內容，若係成文法以外之法則，應揭示該法則之旨趣，
    倘為司法院之解釋或本院之判例，則應揭示該判解之字號或
    其內容，如依民事訴訟法第469條所列各款事由提起第三審
    上訴者，其上訴狀或理由書，應揭示合於該條款之事實，上
    訴狀或理由書如未依此項方法表明，或其所表明者，顯與上
    開法條規定之情形不相合時，即難認為已對第二審判決之違
    背法令有具體之指摘，其上訴自難認為合法，最高法院71年
    臺上字第314號判例著有明文。
二、本件上訴意旨略以：原審判決完全單向採信證人之偽證，且
    系爭交通事故警員對上訴人所開立之罰單經上訴人提出抗告
    結果，法院業指摘原裁罰上訴人之裁定不當，而撤銷發回，
    而該罰單上事後加註字樣顯係警員受人關說影響，法官不應
    採信，爰請求廢棄原判決等語。
三、經查，上訴人上訴理由狀所載內容，係就原審取捨證據、認
    定事實之職權行使，指摘其為不當，而未具體說明其有何不
    適用法規或適用法規不當之情形，並揭示該法規之條項或其
    內容，及合於民事訴訟法第469條所列各款之事實，自難認
    對該判決之如何違背法令已有具體之指摘，揆諸前揭說明，
    應認其上訴為不合法，應予駁回。
四、據上論結，本件上訴為不合法。爰依民事訴訟法第436條之
    32第1項、第2項、第444條第1項前段、第436條之19第1項、
    第95條、第78條，裁定如主文。
中    華    民    國    99    年    8    月    5    日
                        臺灣花蓮地方法院民事庭
                            審判長法官  湯文章
                            法      官  劉柏駿
                            法      官  陳雅敏
以上正本係照原本作成。
本裁定不得抗告。
中    華    民    國    99    年    8    月     5    日
                            法院書記官  蕭惟

司法院資訊處製作；財團法人民間司法改革基金會備份。
